【裁判字號】    90,易,1122
【裁判日期】    900411
【裁判案由】    毒品危害防制條例
【裁判全文】
臺灣高雄地方法院刑事判決                          九十年度易字第一一二二號
    公  訴  人  臺灣高雄地方法院檢察署檢察官
    被      告  丙○○
右列被告因違反毒品危害防制條例案件，經檢察官提起公訴（八十九年度偵字第二二
四七三號），本院判決如左：
    主  文
丙○○持有第二級毒品，累犯，處拘役伍拾日，如易科罰金，以參佰元折算壹日。
扣案之安非他命壹包（驗後毛重零點貳參公克），沒收銷燬之。
    事  實
一、丙○○前曾於民國八十六年間，因違反麻醉藥品管理條例案件，經台灣高雄地方
    法院判處有期徒刑六月確定，於八十六年十二月二十四日易科罰金執行完畢。復
    因施用毒品案件，經台灣高雄地方法院以八十八年度毒聲字第七一六九號裁定送
    觀察、勒戒後，認有繼續施用毒品傾向，並經台灣高雄地方法院以八十八年度毒
    聲字第七七八八號裁定強制戒治後，經台灣屏東戒治所評定其成效為合格，無繼
    續戒治之必要，由台灣高雄地方法院以八十九年度毒聲字第二七七八號裁定停止
    戒治，並於八十九年四月二十日停止處分執行出監。丙○○明知安非他命係經政
    府明令公告查禁之第二級毒品，而其前次為警查獲時，家中尚殘存第二級毒品安
    非他命，本應予丟棄或銷燬，竟自八十九年四月二十日即其停止戒治出監時起，
    另基於持有之犯意，在高雄市○○區○○里○○街三一巷二八號其住處，非法持
    有前未經查獲之第二級毒品安非他乙包（驗後毛重○‧二三公克），為警於八十
    九年十月三日下午四時許，在上址其住處搜索查獲，並扣得上開毒品安非他乙包
    。
二、案經高雄市政府警察局鼓山分局報請台灣高雄地方法院檢察署檢察官偵查起訴。
    理  由
一、訊據被告丙○○固坦認確有於右揭時、地持有上開第二級毒品安非他命乙包，並
    於八十九年十月三日下午四時許，為警在上址住處查獲之事實不諱，惟矢口否認
    有右揭犯行，辯稱：查獲之毒品安非他命，係伊於八十八年十月間為警查獲前所
    遺留，僅係殘渣，並非正常之包裝，此數量應不足以施用，是伊放在上址住處閣
    樓內忘記清除的，不是有心保留云云。然查：
  (一)被告確有於右揭時、地持有上開第二級毒品安非他命乙包，並於八十九年十月三
    日下午四時許，為警在上址住處查獲之事實，業據被告於警訊及偵、審中均供承
    不諱，並據證人即查獲之員警乙○○及甲○○於本院審理時證述：伊等係因接獲
    線報上址有人施用毒品，故向檢察官聲請搜索票，於八十九年十月三日下午四時
    許前往上址搜索，而於上址一、二樓間之閣樓內查獲上開第二級毒品安非他命等
    語屬實，且有執行搜索報告、搜索扣押證明筆錄各乙紙附卷可稽；而上開扣案之
    晶體，經送高雄醫學大學附設中和紀念醫院檢驗之結果，確屬第二級安非他命（
    驗後毛重○‧二三公克）無誤，有該醫院八十九年十一月二十八日Ｐ─８９─１
    ２３０檢驗報告單乙紙附卷足憑。是被告此部分之自白核與事實相符，堪信為真
    實。
  (二)被告辯稱：上開毒品係伊受戒治前遺留下來未清理完畢的，不是有心保留，該毒
    品以夾鏈袋裝著，只是殘渣，不是正常包裝，伊以前是以一包一千元之代價購買
    ，不知重量多少，而查獲毒品之量應不足以施用云云。惟上開查獲之第二級毒品
    安非他命驗前毛重達○‧二八公克，顯非為施用後所遺留之殘渣。且參以被告於
    本院審理時供稱：伊之前施用毒品時，毒品均藏匿於上址住處之一、二樓間之閣
    樓內，即與本件查獲處相同之處所等語，是被告習慣上係將毒品藏匿於相同之處
    所，焉會不知查獲處有遺留毒品而忘記清除？從而，被告所辯上情，顯係事後卸
    責之詞，不足採信。
  (三)綜上，本件事證明確，被告上開犯行，應堪認定。
二、核被告丙○○所為，係犯毒品危害防制條例第十一條第二項之持有第二級毒品罪
    。被告曾因違反麻醉藥品管理條例案件，經台灣高雄地方法院判處有期徒刑六月
    確定，於八十六年十二月二十四日易科罰金執行完畢，有台灣高等法院被告全國
    前案紀錄表可按，其於有期徒刑執行完畢後五年以內再犯有期徒刑以上之罪，為
    累犯，應依法加重其刑。公訴意旨雖認被告係於查獲之八十九年十月三日始持有
    扣案第二級毒品，惟被告係自八十九年四月二十日停止戒治出所後，即非法持有
    扣案毒品，已詳如前述，又此部分持有犯行與公訴事實具繼續犯之實質上一罪關
    係，本院自得併予審究，附此敘明。爰審酌被告之品行，持有毒品之數量非鉅，
    所犯情節非重，及犯後態度等一切情狀，量處如主文所示之刑，並諭知易科罰金
    之折算標準，以資懲儆。又扣案之第二級毒品安非他命（驗後毛重○‧二三公克
    ），爰依毒品危害防制條例第十八條第一項前段之規定，宣告沒收併銷燬之。
據上論斷，應依刑事訴訟法第二百九十九條第一項前段、毒品危害防制條例第十一條
第二項、第十八條第一項前段，刑法第十一條前段、第四十七條、第四十一條第一項
，罰金罰鍰提高標準條例第二條，判決如主文。
本案經檢察官葉清財到庭執行職務。
中      華      民      國        九十    年      四    月      十一    日
                                  臺灣高雄地方法院刑事第六庭
                                      法  官  洪榮家
右正本證明與原本無異。
如不服本判決，應於判決送達後十日內，向本院提出上訴狀。
                                      書記官  曾定家
中      華      民      國        九十    年      四    月      十一    日
附錄本案論罪科刑法條全文：
毒品危害防制條例第十一條第二項：
  持有第二級毒品者，處二年以下有期徒刑、拘役或新台幣三萬元以下罰金。


司法院資訊處製作；財團法人民間司法改革基金會備份。
